【裁判字號】    98,交簡上,205
【裁判日期】    981006
【裁判案由】    公共危險
【裁判全文】
臺灣板橋地方法院刑事判決           98年度交簡上字第205號
上  訴  人  甲○○
被      告  乙○○（冒名甲○○，而檢察官聲請簡易判決處刑
上列上訴人因被告公共危險案件，不服本院98年度交簡字第3369
號中華民國98年6 月24日第一審判決（聲請簡易判決處刑案號：
98年度速偵字第3019號），提起上訴，本院判決如下：
    主  文
上訴駁回。
    理  由
一、上訴意旨略以：本院98年度交簡字第3369號公共危險案件非
    上訴人甲○○所為，伊於民國98年5 月26日將車牌號碼6HJ-
    259 號重型機車出借予胞兄即被告乙○○使用，被告乙○○
    酒後騎車外出訪友，在臺北縣土城市○○路與忠義路口為警
    攔查，偵訊時冒用上訴人甲○○身分應訊，導致上訴人甲○
    ○權利受損等語。
二、按當事人對於下級法院之判決有不服者，得上訴於上級法院
    ；被告之法定代理人或配偶，得為被告之利益獨立上訴；第
    二審法院認為上訴不合法律上之程式或法律上不應准許或其
    上訴權已經喪失者，應以判決駁回之，並得不經言詞辯論為
    之，刑事訴訟法第344 條第1 項前段、第345 條、第367 條
    前段、第362 條前段、第372 條分別定有明文，並依同法第
    455 條之1 第3 項規定，為簡易判決之上訴程序所準用，是
    上訴權人除法律另有規定者外，應以當事人、被告之法定代
    理人或配偶為限。又起訴之效力不及於檢察官所指被告以外
    之人，即所謂起訴對人之效力；同法第264 條第2 項第1 款
    規定起訴書應記載被告之姓名、性別等資料或其他足資辨別
    之特徵，係為特定刑罰權對象之用，其起訴之對象為被告其
    「人」，而非「姓名」（最高法院92年度台非字第107 號判
    決意旨參照）。
三、經查，本案被告乙○○於98年5 月26日16時許，在臺北縣土
    城市○○路山上飲用米酒後，於已達不能安全駕駛動力交通
    工具之狀態下，猶騎乘車牌號碼6HJ-259 號重型機車，欲前
    往臺北縣土城市○○路友人住處。嗣於同日23時許，行經臺
    北縣土城市○○路與忠義路口，為警攔查並當場對其為酒精
    測試，測得吐氣後所含酒精成分達每公升0.89毫克，因而查
    悉上情。詎被告乙○○於警詢時冒用「甲○○」之姓名應訊
    ，經臺北縣政府警察局土城分局移送臺灣板橋地方法院檢察
    署檢察事務官詢問，仍以「甲○○」姓名為之，致該署檢察
    官逕以「甲○○」名義偵查終結，以98年度速偵字第3019號
    聲請簡易判決處刑，原審乃依書面審理予以論罪科刑，此據
    核閱臺灣板橋地方法院檢察署98年度速偵字第3019號偵查卷
    宗及原審刑事卷宗無誤。原審於98年6 月24日所為刑事簡易
    判決，雖以「甲○○」為被告，然其審理對象即檢察官聲請
    簡易判決處刑之對象，實為於警詢、偵查中到庭之被告乙○
    ○本人。且經臺北縣政府警察局土城分局將被告乙○○為警
    查獲後以「甲○○」名義按捺之指紋送請內政部警政署刑事
    警察局鑑定結果，確與被告乙○○本人之指紋相符，有臺北
    縣政府警察局98年6 月15日北縣警鑑字第0980081376號函文
    1 件附卷可資佐證，檢察官並於本院98年9 月30日準備程序
    時，已當庭更正本案被告應為乙○○無訛。從而，本件上訴
    人甲○○既非本院98年度交簡字第3369號公共危險案件刑事
    簡易判決之當事人，自無上訴權。上訴人甲○○提起上訴，
    顯於法有違，揆諸前開法條規定，爰不經言詞辯論，逕以判
    決駁回之（至被告乙○○於本案涉嫌偽造文書部分，業由臺
    北縣政府警察局土城分局進行偵辦中，附此敘明）。
據上論斷，應依刑事訴訟法455 條之1 第1 項、第3 項、第367
條前段、第362 條前段、第372 條，判決如主文。
中    華    民    國    98    年    10    月     6    日
                刑事第十七庭  審判長法  官  曾 正 耀
                                    法  官  林 鈺 琅
                                    法  官  張 兆 光
上列正本證明與原本無異。
不得上訴。
                                    書記官  曹 秋 冬
中    華    民    國    98    年    10    月    6     日


司法院資訊處製作；財團法人民間司法改革基金會備份。
